【裁判字號】    92,交聲,629
【裁判日期】    920831
【裁判案由】    聲明異議
【裁判全文】
臺灣臺中地方法院交通事件裁定                    九十二年度交聲字第六二九號
     原處分機關     交通部公路總局台中區監理所
     異議人即
     受處分人       甲○○
右列受處分人因違反道路交通管理處罰條例案件，對於交通部公路總局台中區監理所
九十二年五月二十六日所為之裁決（中監違字第裁六○─Ｚ00000000號裁決
書），聲明異議，本院裁定如左：
    主  文
異議駁回。
    理  由
一、原處分機關略以：異議人即受處分人甲○○，於九十一年六月二十日二時八分許
    ，在國道一號北向二一○公里處，駕駛車號為ＰＢ─○三九一號自用小客貨車，
    因(1)、駕照吊扣期間駕車及(2)、酒精濃度超過標準測定值每公升○‧五六毫克，
    遭國道公路警察局第三隊當場查獲攔檢舉發並簽名收受，受處分人未依指定期限
    到案，該所遂於九十二年五月二十六日以中監違字第裁六○─Ｚ0000000
    0號裁決書，裁處違反道路交通管理處罰條例第二十一條第一項第七款、第三十
    五條第一項、第六十七條第三項等規定，處罰鍰新台幣六萬九千元整，並吊銷駕
    駛執照，一年內禁考，逾期則依違反道路交通管理事件統一裁罰標準表及裁決書
    處罰主文裁處，於法並無不合等語。
二、本件受處分人則以：被警員臨檢、酒測，第一次吹氣為○‧三○，第二次○‧四
    ○多，第三次○‧五六，警員逼我一直吹到○‧五六才滿意，本人實情告知確係
    喝保力達，請明察酒精測試器一直吹是否會失去原精確度？爰聲明異議云云。
三、按汽車駕駛人，駕駛執照吊扣期間駕車者，處新台幣六千元以上一萬二千元以下
    罰鍰，並當場禁止其駕駛及扣留其車輛牌照、吊銷其駕駛執照；汽車駕駛人駕駛
    汽車經測試檢定有酒精濃度超過規定標準者，處新台幣一萬五千元以上六萬元以
    下罰鍰，並當場移置保管其車輛及吊扣駕駛執照一年；又按小型車駕駛人其吐氣
    所含酒精濃度超過每公升○．五五毫克以上者，逾期者，處罰鍰新台幣六萬元整
    ，並當場移置保管其車輛及吊扣其駕駛執照一年。道路交通管理處罰條例第二十
    一條第一項第七款、第四項、第三十五條第一項第一款及違反道路交通管理事件
    統一裁罰標準表分別定有明文。經查：本件受處分人甲○○於九十一年六月二十
    日二時八分許，在國道一號北向二一○公里處，駕駛車號為ＰＢ─○三九一號自
    用小客貨車，因駕照吊扣期間駕車，遭國道公路警察局第三隊查獲，並經酒精濃
    度測試器現場測得測定值為每公升○‧五六毫克，且由受處分人親自簽名並按有
    指紋而當場舉發等情，非但為受處分人於異議狀所不爭執，並有國道公路警察局
    第三隊舉發違反道路交通管理事件通知單、酒精測試單、裁決書在卷可稽。雖受
    處分人辯稱：警員逼我一直吹到○‧五六才滿意，酒精測試器一直吹是否會失去
    原精確度云云。惟經本院檢視卷附之舉發違反道路交通管理事件通知單、酒精測
    試單，其呼氣酒精濃度為每公升○、五六毫克。另依九十二年七月八日於本院審
    理時訊問原舉發機關員警即證人陳怡如結證稱：「測試紙上有歸零才能作測試；
    （問：為何吹三次？）答：因為他氣不足，才會吹三次，如果氣足要吹三到五秒
    鐘」等語。參以本件受處分人其因酒醉駕車，刑事部分亦經法院判處拘役三十日
    確定，此亦据受處分人供明在卷。是受處分人以警員強令其酒測一直吹三次，導
    致酒精測試器失去原精確度之詞辯解，亦未舉出任何證據以實其說，要屬飾卸之
    詞，不足採信。受處分人確有於舉發時、地違規之情事，可以認定。從而，原處
    分機關據以援引上開規定，合併裁處罰鍰新台幣六萬九千元整，吊銷駕駛執照，
    一年內禁考，逾期則依裁決書處罰主文規定處罰，並無不當，本件異議為無理由
    ，應予駁回。
四、據上論斷，應依道路交通管理處罰條例第八十七條、道路交通案件處理辦法第十
    九條，裁定如主文。
中      華      民      國    九十二    年      八      月    三十一    日
                                        臺灣臺中地方法院交通法庭
                                            法  官    許  金  樹
右正本證明與原本無異。
如不服本裁定應於送達後五日內向本院提出抗告狀。
                                            書 記 官
中      華      民      國    九十二    年      八      月    三十一    日


司法院資訊處製作；財團法人民間司法改革基金會備份。
